【裁判字號】    96,訴,709
【裁判日期】    970205
【裁判案由】    強盜等
【裁判全文】
臺灣桃園地方法院刑事判決               96年度訴字第709號
公  訴  人  臺灣桃園地方法院檢察署檢察官
被      告  甲○○
                    
選任辯護人  林凱律師
            藍健瑋律師
被      告  丁○○
選任辯護人  廖克明律師
            楊擴律師
被      告  戊○○
選任辯護人  陽文瑜律師
            袁健峰律師
被      告  丙○○
選任辯護人  詹振寧律師
被      告  乙○○
上列被告等因強盜等案件，經檢察官提起公訴（95年度偵字第24
511號），本院判決如下：
    主  文
甲○○共同意圖為自己不法之所有，攜帶兇器，以強暴至使不能
抗拒，而使他人交付其物，處有期徒刑柒年拾月；扣案之仿ＢＥ
ＲＥＴＴＡ廠九二ＦＳ型半自動手槍製造之改造手槍壹支（槍枝
管制編號：0000000000號）、藍波刀壹把、西瓜刀壹
把、手提袋壹只，均沒收。又未經許可，持有可發射子彈具有殺
傷力之改造手槍，處有期徒刑年貳月，併科罰金新臺幣陸萬元
，罰金如易服勞役，以新臺幣壹仟元折算壹日；扣案之仿ＢＥＲ
ＥＴＴＡ廠九二ＦＳ型半自動手槍製造之改造手槍壹支（槍枝管
制編號：0000000000號）沒收。又共同意圖為自己不
法之所有，以恐嚇使人將本人之物交付，未遂，處有期徒刑壹年
貳月，減為有期徒刑柒月；扣案之裸照底片壹捲，沒收。應執行
有期徒刑拾壹年伍月，併科罰金新臺幣陸萬元，罰金如易服勞役
，以新臺幣壹仟元折算壹日；扣案之仿ＢＥＲＥＴＴＡ廠九二Ｆ
Ｓ型半自動手槍製造之改造手槍壹支（槍枝管制編號：0000
000000號）、藍波刀壹把、西瓜刀壹把、手提袋壹只、裸
照底片壹捲，均沒收。
丁○○成年人共同意圖為自己不法之所有，攜帶兇器，以強暴至
使不能抗拒，而使少年交付其物，處有期徒刑捌年；扣案之仿Ｂ
ＥＲＥＴＴＡ廠九二ＦＳ型半自動手槍製造之改造手槍壹支（槍
枝管制編號：0000000000號）、藍波刀壹把、西瓜刀
壹把、手提袋壹只，均沒收。又未經許可，寄藏可發射子彈具有
殺傷力之改造手槍，處有期徒刑年貳月，併科罰金新臺幣陸萬
元，罰金如易服勞役，以新臺幣壹仟元折算壹日；扣案之仿ＢＥ
ＲＥＴＴＡ廠九二ＦＳ型半自動手槍製造之改造手槍壹支（槍枝
管制編號：0000000000號）沒收。又共同意圖為自己
不法之所有，以恐嚇使人將本人之物交付，未遂，處有期徒刑壹
年貳月，減為有期徒刑柒月；扣案之手提袋壹只，沒收。應執行
有期徒刑拾壹年玖月，併科罰金新臺幣陸萬元，罰金如易服勞役
，以新臺幣壹仟元折算壹日；扣案之仿ＢＥＲＥＴＴＡ廠九二Ｆ
Ｓ型半自動手槍製造之改造手槍壹支（槍枝管制編號：0000
000000號）、藍波刀壹把、西瓜刀壹把、手提袋壹只、裸
照底片壹捲，均沒收。
戊○○成年人共同以其他非法方法，剝奪少年之行動自由，處有
期徒刑貳年，減為有期徒刑壹年；扣案之仿ＢＥＲＥＴＴＡ廠九
二ＦＳ型半自動手槍製造之改造手槍壹支（槍枝管制編號：00
00000000號）、藍波刀壹把、西瓜刀壹把、手提袋壹只
，均沒收。又共同意圖為自己不法之所有，以恐嚇使人將本人之
物交付，未遂，處有期徒刑壹年，減為有期徒刑陸月；扣案之裸
照底片壹捲，沒收。應執行有期徒刑壹年陸月，扣案之仿ＢＥＲ
ＥＴＴＡ廠九二ＦＳ型半自動手槍製造之改造手槍壹支（槍枝管
制編號：0000000000號）、藍波刀壹把、西瓜刀壹把
、手提袋壹只、裸照底片壹捲，均沒收。
丙○○成年人共同以其他非法方法，剝奪少年之行動自由，累犯
，處有期徒刑貳年貳月，減為有期徒刑壹年壹月；扣案之仿ＢＥ
ＲＥＴＴＡ廠九二ＦＳ型半自動手槍製造之改造手槍壹支（槍枝
管制編號：0000000000號）、藍波刀壹把、西瓜刀壹
把、手提袋壹只，均沒收。又共同意圖為自己不法之所有，以恐
嚇使人將本人之物交付，未遂，累犯，處有期徒刑壹年貳月，減
為有期徒刑柒月；扣案之裸照底片壹捲，沒收。應執行有期徒刑
壹年捌月，扣案之仿ＢＥＲＥＴＴＡ廠九二ＦＳ型半自動手槍製
造之改造手槍壹支（槍枝管制編號：0000000000號）
、藍波刀壹把、西瓜刀壹把、手提袋壹只、裸照底片壹捲，均沒
收。
乙○○共同意圖為自己不法之所有，以恐嚇使人將本人之物交付
，未遂，處有期徒刑玖月，減為有期徒刑肆月又拾伍日，如易科
罰金，以新臺幣壹仟元折算壹日；扣案之裸照底片壹捲，沒收。
又收受贓物，處拘役肆拾日，如易科罰金，以新臺幣壹仟元折算
壹日；減為拘役貳拾日，如易科罰金，以新臺幣壹仟元折算壹日
。
    事  實
一、丙○○前於民國91年間因傷害案件，經臺灣基隆地方法院判
    處有期徒刑6 月確定，甫於91年12月24日易科罰金執行完畢
    。猶不知悔改，嗣與甲○○、丁○○、戊○○、丙○○、乙○○等人共同或分別為下列犯行：
  (一)甲○○與丁○○為叔姪關係，而同住居在桃園縣平鎮市○○
    路○段205號12樓之租屋處，詎渠等明知可發射子彈具有殺傷
    力之槍枝，屬槍砲彈藥刀械管制條例第4條第1項第1 款所管
    制之槍枝，非經中央主管機關許可，不得無故持有之，然甲○○竟於95年7月間某日在不詳地點，拾得仿BERETTA廠92FS
    型半自動手槍製造，換裝土造金屬槍管，可擊發適用子彈，
    具有殺傷力之改造手槍1 支（槍枝管制編號：0000000000號
    ）後，無故持有之。嗣於同年7、8月間某日，甲○○於將前
    開槍枝交與丁○○保管，丁○○則受寄藏放在渠等上述租屋
    處內，未經許可寄藏前開槍枝。
  (二)再甲○○因缺錢花用，且因曾與子○○相識而為朋友關係，
    知悉其經營址設桃園縣桃園市○○○街32號之伊凡玩髮舖，
    具一定之資力，遂與丁○○謀議犯案，共同意圖為自己不法
    之所有，而基於強盜、恐嚇取財之犯意聯絡，先於95年11月
    某日，甲○○與丁○○駕車前往伊凡玩髮舖附近前勘察環境
    ，復於同年月10日，經甲○○指示丁○○調集人手，丁○○
    遂與不知情之戊○○聯繫，表示欲處理債務問題，嗣戊○○
    即邀同不知情之丙○○、癸○○（癸○○部分業經檢察官為
    不起訴處分確定）同行。戊○○3人旋於同日晚間8時許，自
    基隆市前往桃園縣中壢市○○路某處與甲○○、丁○○會合
    ，丁○○並攜帶1 只手提袋，內藏客觀上具有殺傷力、足以
    對人之生命、身體安全構成威脅而可供兇器使用之前開槍枝
    ，及相機、膠帶、手套等物，並以套子包覆藍波刀、西瓜刀
    各1 把夾帶於腋下，渠等即由不知情之癸○○駕車一同前行
    。嗣於同日晚間10時20分許，待駛近伊凡玩髮舖附近巷弄，
    甲○○與不知情之癸○○停留車內，由丁○○、戊○○及丙○○下車步行前往該髮舖，途中丁○○將前開刀械交與戊○○、丙○○，告以應監控在場職員行動剝奪其自由之意，戊○○、丙○○乃與之共同基於妨害人之行動自由犯意聯絡，
    由丁○○持以前開槍枝，戊○○、丙○○分持藍波刀、西瓜
    刀並手戴手套，嚇令正欲關閉該髮舖離去之子○○，及未滿
    18歲在該髮舖見習之沈ＯＯ、高ＯＯ、朱ＯＯ、張ＯＯ（真
    實姓名詳卷，分為80年、80年、79年、80年出生）進入屋內
    ，並由丁○○持槍迫使子○○等人將所持鑰匙、行動電話 5
    具等物交出，置放在前開手提袋內，以防渠等與外界聯繫，
    及丁○○所自行起意之強盜行動電話行為，戊○○、丙○○
    另持以前開刀械威嚇沈ＯＯ等見習生進入廁所內，復以丁○○交付之膠帶綑渠等雙手，持刀在旁監控而以強暴方法剝奪
    渠等之行動自由；同時丁○○持槍脅迫子○○自行脫去全身
    衣物，擺出不同姿勢，任由拍攝照片，以為其後恐嚇取財犯
    行所用；繼丁○○再持槍喝令子○○至該髮廊櫃檯處，戊○○、丙○○則持刀復將沈ＯＯ等人自廁所帶回美容椅就近監
    控，此刻丁○○未將強盜計畫告以戊○○、丙○○，而踰脫
    先前進入該髮廊之妨害自由犯意，本於前與甲○○謀議之強
    盜犯意，持槍抵住子○○嚇命將櫃檯內現金交出，致子○○
    因恐該具殺傷力之槍枝，立即危急生命、身體安全，已達不
    能抗拒程度，使之交付新臺幣（下同）2 萬元與丁○○，而
    以此強暴方式強盜得逞。該時丙○○將該髮廊內遺留之指紋
    擦拭完畢，並拆卸監視器主機而予離去，丁○○則向子○○
    等人恫稱不得報警，另交還子○○前所交付之門號0000-000
    -000號行動電話SIM 卡，以供日後恐嚇取財聯繫之用，及將
    前令子○○等人交出之鑰匙置放在該髮廊門外，俟離去10分
    鐘後方能開門，旋即丁○○偕同戊○○、丙○○逕自離去。
    嗣丁○○返回不知情之癸○○所駕車內，當場交付部分強盜
    得1萬5,000元與甲○○，並於當日晚間一同轉赴桃園縣中壢
    市○○路8號之奪標KTV飲酒作樂，朋分花用；另丁○○強盜
    所得之子○○持用OKWAP 牌行動電話（序號：00000-00000-
    00000號，不含SIM 卡）、沈ＯＯ持用ELIYA牌行動電話（序
    號：00000-00000-00000號，門號：0000-000-000 號）、高
    ＯＯ持用ASUA牌行動電話（序號不詳，門號：0000-000-000
    號）、朱ＯＯ持用SAMSUNG 牌行動電話（序號：00000-0000
    0-0000號，門號：0000-000-000號）、張ＯＯ持用Panasoni
    c牌行動電話（序號不詳，門號：0000-000-000號）5具則由
    其獨自取得。
  (三)復甲○○、丁○○、戊○○、丙○○共同意圖為自己不法之
    所有之犯意聯絡，於上述強盜、妨害自由犯行後，於不詳時
    地，委由不知情、真實姓名年籍不詳、綽號「阿彬」之成年
    男子，以5,000 元代價沖洗拍攝之子○○裸照20張，再於95
    年11月11日下午2 時許，由甲○○與具有犯意聯絡之乙○○
    聯繫，並謀策恐嚇取財之方式，推由丁○○、戊○○、丙○○、乙○○等人，於如附表所示時地，撥打伊凡玩法舖使用
    之門號00-000-0000號室內電話，或子○○持用之門號0000-
    000-000號行動電話，恫稱：「準備100萬元」、「錢準備好
    了沒」、「約定地點」、「交付裸照」、「東西在老地方」
    等語，並先後於同年月12日、18日，2 度交付前於同年月10
    日在伊凡玩法舖拍攝之部分裸照各9 張與子○○，以示須聽
    命付款，不從即以上揭裸照要脅，而足使其心生畏佈，俟子
    ○○備妥近80萬元欲交付款項與甲○○等人時，惟因彼此聯
    繫未周，終未能得逞。
  (四)另乙○○明知丁○○於95年11月10日取得之ELIYA 牌行動電
    話1具（序號：00000-00000-00000號），係來路不明之贓物
    （為庚○○遭強盜之物），竟基於收受贓物之犯意，於同年
    月14日晚間某時，在臺北縣五股鄉某處，因己身所用行動電
    話故障，而自丁○○處收受前開行動電話，供作往來聯絡之
    用。
  (五)嗣於95年11月20日晚間10時25分許，在桃園縣平鎮市○○路
    ○段205號12樓，經警據報查獲丁○○，並扣得甲○○持有，
    現丁○○寄藏中之仿BEERETTA廠92FS型半自動手槍製造之改
    造手槍1 支（槍枝管制編號：0000000000號），丁○○所有
    之藍波刀、西瓜刀各1把、手提袋1只，另拍攝子○○裸照所
    生之底片1 捲，及子○○持用OKWAP牌行動電話1具（序號：
    00000-00000-00000號，不含SIM卡，業已發還子○○），在
    伊凡玩髮舖拆卸監視器主機後之監視系統IC板1 片、電腦硬
    碟1個。再於同日晚間10時30分許，在臺北縣００街220巷10
    號5樓，查獲乙○○，並扣得庚○○持用ELIYA 牌行動電話1
    具（序號：00000-00000-00000號，不含SIM卡，業已發還庚○○）。復於翌日（21日）凌晨3 時許，在桃園縣中壢市○○路673 號前，查獲不知情之丑○○（丑○○部分業經檢察
    官為不起訴處分確定）使用中，為丁○○前所交付之己○○
    持用SAMSUNG牌行動電話1具（序號：00000-00000-0000號，
    不含SIM 卡，業已發還己○○）。另陸續拘提甲○○、戊○○、丙○○到案，而查悉上情。
二、案經桃園縣政府警察局桃園分局報請臺灣桃園地方法院檢察
    署檢察官偵查起訴。
    理  由
一、證據能力部分：
  (一)按證人、鑑定人依法應具結而未具結者，其證言或鑑定意見
    ，不得作為證據，刑事訴訟法第158條之3定有明文。又所謂
    「依法應具結而未具結者」，係指檢察官或法官依刑事訴訟
    法第175 條之規定，以證人身分傳喚被告以外之人到庭作證
    ，或雖非以證人身分傳喚到庭，而於訊問調查過程中，轉換
    為證人身分為調查時，此時其等供述之身分為證人，則檢察
    官、法官自應依同法第186 條有關具結之規定，命證人供前
    或供後具結，其陳述始符合同法第158條之3規定，而有證據
    能力；若檢察官或法官非以證人身分傳喚而以告發人、告訴
    人、被害人或共犯、共同被告身分傳喚到庭為訊問時，其身
    分既非證人，即與「依法應具結」之要件不合，縱未命其具
    結，純屬檢察官或法官調查證據職權之適法行使，當無違法
    可言。而前揭不論係本案或他案在檢察官面前作成未經具結
    之陳述筆錄，係屬被告以外之人於偵查中向檢察官所為之陳
    述，本質上屬於傳聞證據，基於保障被告在憲法上之基本訴
    訟權，除該被告以外之人死亡、身心障礙致記憶喪失或無法
    陳述、滯留國外或所在不明而無法傳喚或傳喚不到、或到庭
    後拒絕陳述等情形外，如已經法院傳喚到庭具結而為陳述，
    並經被告之反對詰問，前揭非以證人身分而在檢察官面前未
    經具結之陳述筆錄，除顯有不可信之情況者外，得為證據，
    並應於判決內敘明其符合傳聞證據例外之理由；又前揭非以
    證人之身分在審判中之陳述筆錄，倘該被告以外之人已經法
    院以證人身分傳喚到庭並經具結作證，且由被告為反對詰問
    ，或有前揭傳喚不能或詰問不能之情形外，該未經具結之陳
    述筆錄因屬審判上之陳述，自有證據能力；若係在另案法官
    面前作成之陳述筆錄，本質上亦屬傳聞證據，自得依同法第
    159 條之1第1項之規定，認有證據能力，不能因陳述人未經
    具結，即一律適用同法第158條之3規定，排除其證據能力，
    最高法院96年度臺上字第3527號判決意旨可資參照。經查，
    本件被告甲○○、丁○○、戊○○、丙○○、乙○○5 人間
    固有共犯關係，惟渠等於警詢時係以被告身分應訊，其身分
    既非證人，即與「依法應具結」之要件不合，復渠等嗣於偵
    查中就其他共同被告犯行部分，業依證人身分詢問及具結，
    且被告丁○○、戊○○、丙○○於本院審理時亦經以證人交
    互詰問及具結程序，並行使反對詰問，已足保障其餘被告之
    對質詰問權，則前開審判外之陳述屬傳聞證據之瑕疵，應已
    治癒，而有證據能力。另證人即被害人子○○、沈ＯＯ、高
    ＯＯ、朱ＯＯ、張ＯＯ於警詢時經以被害人身分應訊，嗣於
    偵查中已依證人身分詢問及具結，且被害人沈ＯＯ、高ＯＯ
    、朱ＯＯ、張ＯＯ於本院審理時復經以證人交互詰問及具結
    程序，被害人子○○則因傳拘未到，其於偵查中所為證詞亦
    核無顯有不可信之情況，且均為證明犯罪事實存否所必要，
    應認渠等於審判外之陳述，有證據能力。是本件各被告間就
    其他共同被告犯行，及證人即被害人子○○、沈ＯＯ、高Ｏ
    Ｏ、朱ＯＯ、張ＯＯ，於警詢時、偵查中所為陳述，依首揭
    說明，均有證據能力。
  (二)次按被告以外之人於審判外之陳述雖不符刑事訴訟法第 159
    條之1至之4規定，而經當事人於審判程序同意作為證據，法
    院審酌該言詞陳述或書面陳述作成時之情況，認為適當者，
    亦得為證據；當事人、代理人或辯護人於法院調查證據時，
    知有刑事訴訟法第159條第1項不得為證據之情形，而未於言
    詞辯論終結前聲明異議者，視為有前項之同意，同法第 159
    條之5 定有明文。又該條立法意旨在於傳聞證據未經當事人
    之反對詰問予以核實，原則上先予排除，惟若當事人已放棄
    反對詰問權，於審判程序中表明同意該等傳聞證據可作為證
    據；或於言詞辯論終結前未聲明異議，基於尊重當事人對傳
    聞證據之處分權，及證據資料愈豐富，愈有助於真實發見之
    理念，且強化言詞辯論主義，使訴訟程序得以順暢進行，上
    開傳聞證據亦均具有證據能力。準此，被告等人對公訴人所
    提證人癸○○、丑○○於警詢時及偵查中所為陳述均不爭執
    ，復本院認其作成之情形並無不當之情形，經審酌後認為適
    當，故渠等證人前開審判外之陳述均得為證據。
  (三)再按鑑定之經過及其結果，應命鑑定人以言詞或書面報告；
    法院或檢察官得囑託醫院、學校或其他相當之機關、團體為
    鑑定，或審查他人之鑑定，並準用前開規定，刑事訴訟法第
    206條第1項、第208條第1項前段定有明文。經查，內政部警
    政署刑事警察局95年12月11日刑鑑字第0950178564號槍彈鑑
    定書，屬檢察官指揮司法警察所囑託之鑑定機關，並為該機
    關執行槍彈鑑定公務所出具書面鑑定報告，依刑事訴訟法第
    159條之立法理由及同法第206條規定，自得為證據；且公訴
    人、被告及辯護人等人於本院審理時，就此部分之證據能力
    均表示不爭執，迄至本件辯論終結時，亦未聲明異議，復核
    該鑑定書與公訴人主張之犯罪事實有關聯性，是可認前開槍
    彈鑑定書函具有證據能力。
  (四)另於95年11月10日案發前後在伊凡玩髮舖附近之監視器翻拍
    照片，被告乙○○於附表編號之時地撥打恐嚇電話之翻拍
    照片，被告丁○○為警查獲在伊凡玩髮舖拆卸監視器主機後
    之監視系統IC板1片、電腦硬碟1個，及其所有之藍波刀、西
    瓜刀各1把、手提袋1只，強盜所得之被害人子○○、沈ＯＯ
    、朱ＯＯ持用之OKWAP牌、ELIYA牌、SAMSUNG牌行動電話各1
    具（序號分別為：00000-00000-00000號、00000-00000-000
    00號、00000-00000-0000號，均不含SIM 卡，且已發還各被
    害人），拍攝被害人子○○裸照所生之底片1 捲及已交還之
    裸照2份各9張，暨檢察官95年11月22日、96年2 月14日勘驗
    筆錄，被害人子○○持用之門號0000-000-000號行動電話及
    被告乙○○恐嚇取財用門號00-000-0000 號室內電話通聯紀
    錄等，均與本案事實具有自然關聯性，復屬文書證據、物證
    等性質，亦無事證足認有違背法定程序或經偽造、變造所取
    得之情事，皆有證據能力。
二、訊據被告甲○○、丁○○固坦承有持有前開槍枝之事實，又
    被告丁○○坦承有強盜被害人子○○財物之犯行，再被告丁○○、戊○○、丙○○並坦承有妨害被害人子○○、庚○○
    、辛○○、己○○、壬○○等人自由之行為，另被告甲○○
    、丁○○、戊○○、乙○○則坦承有恐嚇被害人子○○財物
    未遂情事，復被告乙○○坦承有收受贓物之事。惟被告甲○○矢口否認有強盜犯行，辯稱：伊未與被告丁○○共謀為強
    盜行為，倘伊與之有強盜犯意聯絡，衡情不止拿取伊凡玩髮
    舖櫃臺內財物，亦會強取被害人等人身上首飾、皮包財物，
    違反常理，復被告丁○○嗣於交互詰問時證稱伊未於進入伊
    凡玩髮舖前告知應自櫃臺處取出錢財，乃將犯案主要責任推
    卸，不足證明伊有與被告丁○○共犯強盜罪刑云云。另被告
    丁○○矢口否認有何強盜被害人子○○、沈ＯＯ、高ＯＯ、
    朱ＯＯ、張ＯＯ行動電話之犯行，辯稱：伊拿取渠等行動電
    話，係為避免與外界聯繫，嗣於離去時因疏未交還與各被害
    人，並無強盜之犯意云云。而被告丙○○則矢口否認有恐嚇
    取財犯行，辯稱：被告甲○○雖有撥打電話予伊，告以應準
    備100 萬元，惟伊認係處理債務糾紛，且所撥打予被害人子
    ○○之電話均未接通，未及於犯罪之著手云云。然查：
  (一)被告甲○○、丁○○所犯持有、寄藏槍枝犯行部分：
      上揭違反槍砲彈藥刀械管制條例犯行部分，業據被告甲○○、丁○○坦承不諱，並有前開槍枝1 支（槍枝管制編號
      ：0000000000號）扣案可稽。又扣案之前開槍枝，經送內
      政部警政署刑事警察局鑑定結果，認送鑑手槍1 支，係仿
      BERETTA 廠92FS型半自動手槍製造，換裝土造金屬槍管，
      機械性能正常，可擊發適用子彈，認具有殺傷力等情，有
      該局95年12月11日刑鑑字第0950178564 號槍彈鑑定書1份
      附卷足憑，足徵渠等該部分任意性之自白，核與事實相符
      ，應屬可信。而被告甲○○前於95年7 月間某日非法持有
      前開槍枝後，竟於同年7、8月間某日交付與被告丁○○保
      管，被告甲○○所為即屬非法持有槍枝行為，且被告丁○○乃為被告甲○○受寄而藏放前開槍枝，是被告甲○○、
      丁○○所犯持有、寄藏槍枝犯行部分，應堪認定。
  (二)被告甲○○、丁○○、戊○○、丙○○所犯強盜、妨害自由
    犯行部分：
    1.被告丁○○所犯強盜被害人子○○財物2 萬元，另被告丁○○、戊○○、丙○○所犯妨害被害人子○○、庚○○、
      辛○○、己○○、壬○○自由之行為部分，分據渠等供述
      在卷，核與證人即被害人子○○於警詢時、偵查中，證人
      即被害人沈ＯＯ、高ＯＯ、朱ＯＯ、張ＯＯ於警詢時、偵
      查中及本院審理時證述情形大致相符，及證人癸○○、丑
      ○○於警詢時及偵查中陳述明確，雖被害人子○○迭於警
      詢時及偵查中均證稱所失伊凡玩髮舖之櫃臺內現金為6 萬
      元，然此與被告丁○○供承所得2 萬元之情不符，且無以
      其他事證查明被害人子○○就此部分之指述是否屬實，應
      僅得認被告丁○○強盜所得財物為2 萬元，公訴人認被告
      丁○○強盜被害人子○○所得為現金6 萬元，容有未恰。
      另者，上揭強盜、妨害自由犯行部分，並有被告甲○○、
      丁○○、戊○○、丙○○所駕車輛於95年11月10日案發前
      後在伊凡玩髮舖附近之監視器翻拍照片，被告丁○○為警
      查獲在伊凡玩髮舖拆卸監視器主機後之監視系統IC板1 片
      、電腦硬碟1個，及其所有之藍波刀、西瓜刀各1把、手提
      袋1只，拍攝被害人子○○裸照所生之底片1捲及裸照2 份
      各9張，暨檢察官95年11月22日、96年2月14日勘驗筆錄可
      佐，足徵被告丁○○、戊○○、丙○○該部分任意性之自
      白，核與事實相符，應屬可信。
    2.按被告、共犯或其他共同被告之自白，及證人之證詞，均
      屬供述證據之一種，而供述證據具有其特殊性，與物證或
      文書證據具有客觀性及不變性並不相同；蓋人類對於事物
      之注意及觀察，有其能力上之限制，未必如攝影機或照相
      機般，對所發生或經歷的事實能機械式無誤地捕捉，亦未
      必能洞悉事實發生過程之每一細節及全貌；且常人對於過
      往事物之記憶，隨時日之間隔而漸趨模糊或失真，自難期
      其如錄影重播般地將過往事物之原貌完全呈現。此外，因
      個人教育程度、生活經驗、語言習慣之不同，其表達意思
      之能力與方式，亦易產生差異，故供述證據每因個人觀察
      角度、記憶能力、表達能力、誠實意願、嚴謹程度及利害
      關係之不同，而有對相同事物異其供述之情形發生，而其
      歧異之原因，未必絕對係出於虛偽所致。是以共同被告或
      共犯間之自白，遇有前後不一，或彼此互相齟齬之情形，
      事實審法院為發現真實起見，應就其全盤供述之意旨，佐
      以卷內證據為綜合判斷，並依據經驗法則及論理法則，詳
      予剖析其供述異、同之情形，並依刑事訴訟法第163條第2
      項所定「法院為發見真實，得依職權調查證據，但於公平
      正義之維護或對被告之利益有重大關係事項，法院應依職
      權調查之」，調查其他必要之證據，以去瑕存真，定其取
      捨，若足認其關於基本事實之陳述，果於真實性無礙時，
      即非不得予以採信；苟不為上開調查研析，僅以共同被告
      或共犯間之自白稍有不符或矛盾，即認其全部陳述均與事
      實不符，而悉予摒棄不採，對供述相同之處又俱不斟酌，
      則法官依經驗法則、論理法則判斷事理之功能盡廢，其採
      證認事之職權行使與自由心證暨證據法則之運用，均難認
      為適法，最高法院92年度臺上字第4387號判決意旨可資參
      照。
    3.查被告甲○○前與被告丁○○共同謀議強盜及妨害自由之
      對象，並被告丁○○於強盜財物返回由不知情之癸○○所
      駕車輛內，立即交付部分強盜所得之現金1萬5,000元與被
      告甲○○乙節，業據被告丁○○供述綦詳。且參證人即被
      告丁○○於本院審理時結稱：伊一開始與被告甲○○策劃
      只拍被害人子○○裸照，嗣因被告戊○○表示下來辦事要
      飲酒，被告甲○○遂稱先拿取伊凡玩髮舖內款項，被告甲○○雖未稱係拿取櫃臺內的錢，但為有錢就拿之意，嗣於
      犯案後返回車輛時，被告甲○○詢問裸照拍了沒，並詢問
      有多少錢，於車內交付約1萬5,000元或1萬6,000元與被告
      甲○○等語（詳本院卷第260頁至第273頁），互核證人即
      被告丙○○於本院審理時結稱：伊見被告丁○○將現金裝
      入包包內，並在不知情之癸○○車上交與被告甲○○，而
      被告甲○○未質問現金來源，亦未指責被告丁○○有逾越
      犯罪計劃行事等語（詳本院卷第377頁至第378頁），且被
      告甲○○亦坦承有自被告丁○○處取得現金1萬5,000元乙
      節，祇爭執係在嗣後飲酒時交付而已，然被告丁○○係於
      強盜被害人子○○財物後，隨即於返回不知情癸○○所駕
      車輛內，迭據被告丁○○、丙○○證述明確，衡情，苟被
      告甲○○未與被告丁○○為強盜犯意聯絡，於被告丁○○
      交付現金時，應會詢問款項來源，斷無不明不明就裡率與
      收受之理，足見被告甲○○於與被告丁○○間，就強盜被
      害人子○○財物乙節，有犯意聯絡及行為分擔無訛。
    4.至被告甲○○持以前詞為辯，雖被告丁○○與被告甲○○
      間有共同正犯關係，然被害人子○○乃與被告甲○○間有
      朋友關係而謀議為犯罪對象，且被告丁○○亦供稱：被告
      甲○○告以擇定被害人子○○時，並無嘻笑之情（詳本院
      卷第32頁），而被告甲○○於收受被告丁○○強盜所得款
      項時亦無何質問情事，業如前述，復被告丁○○、丙○○
      均已證人具結程序，所述案發情形俱為一致，要難以被告
      丁○○與被告甲○○間有共同正犯關係，而謂被告丁○○
      係為脫免罪責，所述自非不可採信。再者，該時被害人子
      ○○等人，抑或伊凡玩髮舖內尚有何其他財物存在，就祇
      被告丁○○擇定之強盜方式，然被告甲○○既告以拿取伊
      凡玩髮舖內財物之意，且該現款乃被告丁○○詢問被害人
      子○○有何財物，而於櫃臺內取出乙節，已據被告丁○○
      供述明確（詳本院卷第262頁至第263頁），則被告丁○○
      本於其與被告甲○○間強盜犯意，而持槍嚇命被害人子○○取出櫃臺內現款，核與常情無違，自不因被害人子○○
      、沈ＯＯ、高ＯＯ、朱ＯＯ、張ＯＯ身上或伊凡玩髮舖內
      尚有何其他財物或值錢物品而有異。是被告丁○○所為不
      利被告甲○○之供述，經調查後認與事實相符，足以採為
      事實認定之依據，即不得以被告丁○○與被告甲○○彼此
      互相齟齬之犯罪細節，謂被告甲○○無與被告丁○○共犯
      強盜犯行，亦不得僅以該時尚有何其餘財物存在，反認被
      告丁○○乃逾越渠等間犯意而為之，其所辯各節，均屬無
      據，要不可採。
    5.再被告丁○○雖辯稱未強盜被害人子○○、庚○○、辛○○、己○○、壬○○之行動電話云云，然被告丁○○於進
      入伊凡玩髮舖犯案時，先喝命渠等將己身行動電話及鑰匙
      交出，嗣於離去時僅告以鑰匙放置在外面花圃處，並將被
      害人子○○所持門號0000-000-000號行動電話SIM 卡抽出
      歸還等情，業據證人即被害人子○○於警詢時及偵查中，
      被害人庚○○、辛○○、己○○、壬○○於本院審理時證
      述綦詳（詳偵查卷(一)第20頁、卷(二)第93頁，本院卷第 427
      頁至第428頁、第444頁、第464頁、第473頁），且觀被告
      丁○○乃將渠等鑰匙、行動電話一同放入所攜帶之手提袋
      內，而被告丁○○尚得於犯後欲離去時告以渠等鑰匙放置
      在門外花圃處，並將被害人子○○之行動電話SIM 抽出歸
      還，以便日後恐嚇取財聯繫之用，但竟將一同取得之渠等
      行動電話留置身上，未併同鑰匙等物放置在門外花圃處，
      顯見被告丁○○本意即係為強盜渠等之行動電話無訛。另
      者，被告丁○○嗣返回不知情癸○○所駕車輛時，祇將強
      盜被害人子○○所得現金交付與被告甲○○，未提及有關
      行動電話乙節，而被告丁○○亦僅供稱被告甲○○有告以
      強取伊凡玩髮舖內錢財，俱無供述強盜行動電話部分亦屬
      被告甲○○、丁○○間謀議之強盜計畫內，可認強盜被害
      人子○○等人行動電話部分，應為被告丁○○踰越原先強
      盜計畫所為，就此部分與被告甲○○間無犯意聯絡，被告
      丁○○自應就強盜渠等行動電話部分，負其責任。是被告
      丁○○所辯未強盜被害人子○○等人行動電話部分，顯屬
      無據，自不可採。
    6.復按共同正犯，係共同實施犯罪行為之人，在共同意思範
      圍內，各自分擔犯罪行為之一部，相互利用他人之行為，
      以達其犯罪之目的，其成立不以全體均行參與實施犯罪構
      成要件之行為為要件；如行為人以自己共共同犯罪之意思
      ，事前同謀，而由其中一部分人實行犯罪之行為者，亦應
      認為共同正犯，使之對於全部行為所發生之結果，負其責
      任，最高法院87年度臺非字第35號判決意旨可資參照。查
      被告甲○○、丁○○係共同強盜被害人子○○所經營之伊
      凡玩髮舖財物，被告丁○○另單獨起意強盜被害人子○○
      、沈ＯＯ、高ＯＯ、朱ＯＯ、張ＯＯ之行動電話，而被告
      甲○○、丁○○復與被告戊○○、丙○○共同妨害被害人
      子○○之自由而拍攝裸照，及於犯案前在伊凡玩髮舖周遭
      察看，表示在場尚有其他人時，並將之控制在場而基於妨
      害自由之故意，剝奪被害人沈ＯＯ、高ＯＯ、朱ＯＯ、張
      ＯＯ等人自由等情，均如前述，準此，被告甲○○雖於強
      盜、妨害自由犯行時未至現場，而推由被告丁○○、戊○○、丙○○等人為之，但其有事前同謀之犯意聯絡，核屬
      共同正犯，應堪認定。
    7.基上，被告甲○○、丁○○強盜及妨害自由，及被告戊○○、丙○○妨害自由之犯行部分，足堪認定。
  (三)被告甲○○、丁○○、戊○○、丙○○、乙○○所犯恐嚇取
    財未遂犯行部分：
    1.上揭恐嚇取財犯行部分，業據被告甲○○、丁○○、戊○○、乙○○坦認無訛，核與被害人子○○於警詢時及偵查
      中指述情形相符，並有被告乙○○於附表編號之時地撥
      打恐嚇電話之翻拍照片，拍攝被害人子○○裸照所生之底
      片1 捲及已交還之裸照2份各9張，及被害人子○○持用之
      門號0000-000-000號行動電話、被告乙○○恐嚇取財用門
      號00-000-0000 號室內電話通聯紀錄可稽，且前開裸照業
      經檢察官於95年11月22日進行勘驗，結果為女子（即被害
      人子○○）全裸正側面及立坐姿照片等情，有該份勘驗筆
      錄足憑，堪以認定。
    2.又被告丙○○供稱：伊於95年11月10日在伊凡玩髮舖拍攝
      被害人子○○裸照時，已懷疑涉及違法情事，復經被告甲○○、戊○○之託，於同年月18日晚間7時至8時許間，在
      臺北縣萬里鄉某處，以公用電話接續2 次撥打與子○○，
      本欲告以準備100 萬元，照片及本票放在老地方，惟未接
      通等語；而被告丁○○、戊○○、丙○○前於拍攝被害人
      子○○裸照時，祇為拍攝裸照等行為，俱無於當場向被害
      人子○○表明身分及商討彼此間債務狀況等情，業據證人
      即被告戊○○於本院審理時證述明確（詳本院卷第363 頁
      ），並與證人即被害人庚○○、辛○○、己○○於本院審
      理時亦證稱：於被告等人犯案過程中，未聽聞何人為索討
      債務之言詞或舉動等語相符（詳本院卷第428頁、第444頁
      、第459 頁）。兼由此情觀之，被告丁○○前於拍攝被害
      人子○○裸照時，俱無提及債務糾紛，而被告丙○○當時
      在場，衡情苟為處理債務，應於該時告以來意並表明債權
      人身分及為索討何項債務，而被告丁○○等人均無該時有
      關之對談，僅為拍攝裸照等強盜、妨害自由行為，被告丙○○至遲於該時應已明瞭被害人子○○與渠等間並無何債
      務糾紛存在，所為妨害自由行為要與民事糾葛無關。況被
      告丙○○於警詢時亦供稱：被告甲○○要伊撥打被害人子
      ○○之電話，如被害人子○○付錢後即可分得款項等語（
      詳偵查卷(一)第221 頁），足見被告丙○○嗣後經被告甲○○、戊○○告以向被害人子○○索討100 萬元債務並提及
      裸照時，當已知悉乃以前所拍攝之裸照為恐嚇取財之方法
      ，而與渠等間有犯意聯絡無誤。是被告丙○○辯稱：伊僅
      係處理債務目的云云，顯屬無據，不足採信。
    3.復按共同實施犯罪行為之人，在合同意思範圍以內，各自
      分擔犯罪行為之一部，相互利用他人之行為，以達其犯罪
      之目的者，即應對於全部所發生之結果，共同負責，最高
      法院28年上字第3110號著有判例可資參照。查被告甲○○
      、丁○○、戊○○、乙○○均坦承有恐嚇取財之犯行，且
      被告丙○○有與渠等為犯意聯絡情事，亦如前述，雖被告
      甲○○更因前與被害人子○○為朋友關係而未撥打恐嚇電
      話，另被告丙○○於95年11月18日所撥打與被害人子○○
      之恐嚇電話未及接通，但被告丁○○、戊○○、乙○○分
      別有於附表所示時地而為撥打恐嚇取財電話之行為，均已
      為恐嚇取財犯罪行為之著手實行，復渠等乃共同為獲取該
      筆100 萬元款項之不法所有意圖，有相互利用他人之行為
      ，以達其恐嚇取財犯罪之目的，即應對於全部所發生之結
      果共同負責，當不因被告丙○○前開恐嚇電話未接通而認
      無須就其餘被告之恐嚇取財行為負其責任。是被告丙○○
      所辯：未及於恐嚇取財行為之著手云云，亦屬無據，委不
      可取。
    4.基上，被告甲○○、丁○○、戊○○、丙○○、乙○○持
      以前所拍攝之裸照，共同向被害人子○○恐嚇應交付 100
      萬元，惟因聯繫不週未能得逞之恐嚇取財未遂犯行部分，
      洵堪認定。
  (四)被告乙○○所犯收受贓物犯行部分：
      上揭收受贓物犯行部分，業據被告乙○○坦承不諱，又被
      害人沈ＯＯ所持ELIYA 牌行動電話1具（序號：00000-000
      00-00000號），為被害人前於95年11月10日在伊凡玩髮舖
      ，遭被告丁○○強盜所失乙節，業經本院認定如前，復有
      贓物認領保管單1 紙在卷可稽，足徵被告乙○○該部分任
      意性之自白，核與事實相符，應屬可信。是被告乙○○所
      犯收受贓物犯行部分，亦堪認定。
  (五)綜上所述，被告甲○○、丁○○所犯持有、寄藏槍枝、強盜
    及妨害自由部分，又被告戊○○、丙○○所犯妨害自由部分
    ，另被告乙○○所犯收受贓物部分，及被告5 人所犯恐嚇取
    財未遂部分之犯行，均堪以認定。是本件事證明確，被告等
    人犯行堪以認定，應予依法論科。
三、論罪科刑部分：
  (一)按所謂兇器，其種類並無限制，凡客觀上足對人之生命、身
    體、安全構成威脅，具有危險性之兇器均屬之，且祇須行竊
    時攜帶此種具有危險性之兇器為已足，並不以攜帶之初有行
    兇之意圖為必要，最高法院79年臺上字第5253號著有判例可
    資參照；查被告丁○○於95年11月10日在伊凡玩髮舖內，手
    持之前開槍枝，具殺傷力，業經認定如上，且前開槍枝為堅
    硬金屬材質構成，另所交付與被告戊○○、丙○○使用之藍
    波刀、西瓜刀，刀鋒尖銳，此有前開刀械所攝照片可稽，如
    持以敲擊、揮砍，客觀上亦足以對人之生命、身體、安全構
    成威脅，自均屬兇器無疑。次按強盜罪之行為態樣包含強暴
    與脅迫，所謂「強暴」，係謂直接或間接對於人之身體施以
    暴力，以壓制被害人之抗拒之狀態而言，「脅迫」則係指行
    為人以威嚇加之於被害人，使其精神上萌生恐懼之心理，以
    達到至使不能抗拒之程度，最高法院94年度臺上字第7041號
    判決意旨可資參照；查被告丁○○持槍、被告戊○○、丙○○（因該2 人無強盜犯意，故不構成結夥三人強盜，詳如後
    述）持刀喝令被害人子○○、沈ＯＯ、高ＯＯ、朱ＯＯ、張
    ＯＯ進入伊凡玩髮舖內，繼而命渠等交出行動電話，復以膠
    帶綑綁，被告丁○○更持槍抵住被害人子○○命交出店內櫃
    臺之現金，因前開槍械具有高度之殺傷力，以之抵住於被害
    人，及以膠帶綑綁身體，當足構成對人之身體暴力，以達到
    至使不能抗拒之程度，核屬強盜之強暴行為無誤。再按強取
    財物罪之內容，當然含有使人行無義務之事，或妨害人行使
    權利，或剝奪人行動自由等妨害自由之性質，強盜罪一經成
    立，則妨害自由之行為，即已包含在內，自無另行成立妨害
    自由罪名之餘地，最高法院82年度臺上字第480 號判決意旨
    可資參照；查被告甲○○、丁○○除強盜被害人子○○財物
    外，並妨害其自由以拍攝裸照，犯罪時空密接，被害對象同
    一，故祇論以強盜罪已足。另按按兒童及少年福利法第70條
    第1 項所定，成年人故意對兒童及少年犯罪，除各該罪就被
    害人係兒童及少年已定有特別處罰規定者外，應加重其刑至
    2分之1，係對被害人為未滿18歲之兒童及少年之特殊要件予
    以加重處罰，乃就犯罪類型變更之個別犯罪行為予以加重，
    屬刑法分則加重之性質；成年人故意對兒童及少年犯罪而依
    該項規定加重其刑者，固不以其明知被害人為兒童及少年為
    必要，但仍須證明該成年人有對兒童及少年犯罪之不確定故
    意，亦即該成年人須預見被害人係兒童及少年，且對於兒童
    及少年犯罪並不違背其本意，始足當之，最高法院95年度臺
    上字第5731號判決意旨可資參照；查被告等人於剝奪被害人
    沈ＯＯ、高ＯＯ、朱ＯＯ、張ＯＯ等人之行動自由時，被告
    丁○○、戊○○、丙○○在場雖未及詢問渠等之年籍資料，
    然由渠等該時均為伊凡玩髮舖之見習生，且分為80年、80年
    、79年、80年出生，於本案95年11月10日案發時均未滿18歲
    ，尚且稚嫩，而被告丁○○等人乃為拍攝被害人子○○裸照
    ，剝奪在場其餘之人行動自由以遂行其目的，足可認被告丁○○等人預見渠等縱為少年，對之犯罪並不違背其本意，自
    均構成兒童及少年福利法第70條第1 項所定之罪；至被告甲○○於案發時未至現場，雖可預見尚有其他人在場，惟無以
    判斷在場之人實際年齡為何，有無兒童或少年存在，即不得
    遽以該條規定相繩，合先敘明。
  (二)故核被告甲○○就事實欄(一)部分所為，係犯槍砲彈藥刀械管
    制條例第8條第4項之未經許可持有可發射子彈具有殺傷力之
    改造手槍罪，事實欄(二)部分所為，係犯刑法第330條第1項、
    第321條第1項第3 款之攜帶兇器加重強盜罪，事實欄(三)所為
    ，係犯刑法第346 條第3項、第1項之恐嚇取財未遂罪；又核
    被告丁○○就事實欄(一)部分所為，係犯槍砲彈藥刀械管制條
    例第8條第4項之未經許可寄藏可發射子彈具有殺傷力之改造
    手槍罪，事實欄(二)部分所為，係犯刑法第330條第1項、第32
    1條第1項第3 款之成年人對少年故意犯攜帶兇器加重強盜罪
    ，事實欄(三)所為，係犯刑法第346 條第3項、第1項之恐嚇取
    財未遂罪；再核被告戊○○、丙○○就事實欄(二)部分所為，
    均係犯刑法第302條第1項之成年人對少年故意犯剝奪人之行
    動自由罪，事實欄(三)所為，亦均係犯刑法第346條第3項、第
    1 項之恐嚇取財未遂罪；另核被告乙○○就事實欄(三)所為，
    係犯刑法第346 條第3項、第1項之恐嚇取財未遂罪，事實欄
    (四)所為，係犯刑法第349條第1項之收受贓物罪。復按「寄藏
    」之受人委託代為保管，其保管之本身所為之「持有」，既
    係「寄藏」之當然結果，法律上自宜僅就「寄藏」行為為包
    括之評價，不應另就「持有」予以論罪，最高法院74年臺上
    字第3400號著有判例可資參照，準此，被告丁○○持有前開
    槍枝之行為，屬寄藏之當然結果，不另論罪。
  (三)至公訴人認被告戊○○、丙○○就事實欄(二)部分，涉與被告
    甲○○、丁○○共犯刑法第330條第1項之同法第321條第1項
    第3款、第4款之結夥三人攜帶兇器加重強盜罪，惟查：
    1.按共同實施犯罪行為之人，在合同意思範圍以內，各自分
      擔犯罪行為之一部，相互利用他人之行為，以達其犯罪之
      目的者，即應對於全部所發生之結果，共同負責；因之，
      如與其他共犯共同實施輕罪行為中，他共犯於中途另行起
      意改以犯重罪之意思而實施犯罪，致發生重罪之結果者，
      行為人對於重罪部分雖無積極合同之意思，固不能依共同
      正犯論擬，然如其能預見共犯之行為有致生重罪結果之危
      險，仍利用該共犯之行為，或縱容、默許共犯為之，而不
      違背其本意，或雖其主觀上無此預見及本意，然仍互相利
      用共犯之行為以達其原定犯輕罪之目的者，仍應分別情形
      論以該重罪之間接故意犯或該輕罪之加重結果犯，尚難單
      純以輕罪論擬，最高法院89年度臺上字第1490號判決意旨
      可資參照。
    2.經查，證人即被告丁○○於本院審理時結稱：「（問：有
      沒有提到為何要把櫃臺的錢拿走？）甲○○要我騙我的朋
      友丙○○、戊○○下來說要去討債，丙○○、戊○○說下
      來要喝酒，甲○○就提議把錢拿走，是在前1、2天〈後改
      稱當天〉我與戊○○電話聯繫時甲○○說的」、「（問：
      請你確定到底什麼時候甲○○跟你說可以把櫃臺的錢拿走
      ？）案發當天他叫我找人下來的時候」、「（問：為什麼
      你剛才一開始說是案發前1、2天？）我是當天才叫丙○○
      、戊○○下來。我於犯案前1 天先跟戊○○聯絡上，跟他
      說明天有事要他下來幫忙，叫他再找1、2個人來幫忙，隔
      天見面時我才跟他說是要處理討債的事情」、「（問：找
      戊○○、丙○○是你主動找的還是其他人叫你找的？）甲○○叫我找的」、「（問：甲○○有沒有告訴你要怎麼樣
      告訴戊○○、丙○○來桃園做什麼事？）他說先把他們騙
      下來」、「（問：戊○○、丙○○什麼時候知道要去伊凡
      玩髮舖作案？）當天見面」、「問：你所謂的當天見面是
      有幾個人在場見面？）我、甲○○、丙○○、戊○○、癸○○」、「（問：見面時有沒有談到怎麼樣進去裡面作案
      ？）沒有」、「（問：既然沒有談到如何進去裡面作案，
      那戊○○、丙○○如何知道要進去作案？）我們下車以後
      要去伊凡玩髮舖時，在伊凡玩髮舖旁邊講的，我說進去把
      他們人先綁起來，讓他們無法反抗，當時講好由戊○○、
      丙○○把他們綁起來，我負責押子○○拍裸照」、「（問
      ：〈提示偵卷(二)第80頁〉法官問你何人策劃，你回答你們
      一起出去時想出來的……一星期前大家一起策劃，為何與
      你今日所述不符？）我有這樣陳述，當天開庭時我順甲○○的意思講的」、「（問：依筆錄所載法官開庭當天是先
      詢問丁○○，訊問完丁○○退庭後，再提解甲○○入庭訊
      問，不可能有你前述情形，有何意見？）沒有意見。我現
      在講的是事實，剛才提示的筆錄所述不實在」、「（問：
      到底你和甲○○開始策劃是不是只是要在伊凡玩髮舖對被
      害人子○○拍裸照然後勒索金錢？）一開始計劃只有拍裸
      照，後來在案發前一天我與戊○○聯絡時，他們說下來辦
      事情要喝酒，我跟甲○○講，甲○○就說先拿髮廊那邊的
      錢」等語（見本院卷第260頁至第262頁），由被告丁○○
      上述證詞觀之，固於偵查中向法院聲請羈押時，供稱其與
      被告甲○○、戊○○、丙○○一同於一星期前謀定，然嗣
      於本院審理時則更異前詞，謂係被告戊○○表示處理事務
      完畢後欲同飲酒作樂，乃與被告甲○○同謀強盜之意，且
      未於事前告知被告戊○○、丙○○實情，則被告丁○○所
      述強盜犯意聯絡情形先後供述不一，究以何次陳述較為可
      採，已非無疑。
    3.又者，證人即被害人沈ＯＯ於本院審理時證稱：「（問：
      你出來時看到子○○在做什麼？）我看到她在櫃臺裡面拿
      錢，有2個人叫她拿錢，另1個人把我們從廁所帶出來，他
      不是叫子○○拿錢的2個人其中1個，把我們帶出來的人叫
      我們4 個人坐在椅子上，低頭不能看」、「（問：在庭的
      被告是哪一個在廁所裡看管你們？）戊○○」、「（你說
      的從廁所裡帶你們出來的人是誰？）戊○○」、「（問：
      警訊中你說拿現金的是丁○○，而你現在說有2 個人叫子
      ○○拿錢，為何不符？）有2 個人一起去，是丁○○拿錢
      的」……「（問：你剛才回答從廁所出來看到有2 個人在
      櫃，沒有聽到這2 個人談話的內容，為何檢察官反詰時
      ，他問你丁○○說他在拿錢時旁邊還有人在助聲說快點拿
      錢不要拖時間，你又說是實在？）因為檢察官方才問題有
      提及到丁○○所稱的內容，我聽到後就想起來了」、「（
      問：除了這句話外，你還有想起其他對話嗎？）沒有」等
      語（見本院卷第424頁至第425頁、第429 頁），再證人即
      被害人高ＯＯ於本院審理時證稱：「（問：你有無看到或
      聽到歹徒跟子○○拿現金這一段？）有，他們還有切電話
      線。我有聽到歹徒要子○○將錢交出來，至於是何人說的
      我不知道，並且有另外1 個聲音叫她快一點把錢交出來」
      、「（問：只有聽到2 個人的聲音要子○○把錢交出來，
      是否如此？）對」、「（問：你說當櫃臺內的現金是丁○○搶走的？）當時講的比較正確」、「（問：可是你當時
      講搶現金的是丁○○，現在為何又說還有另外1 個聲音叫
      子○○快點把錢交出來？）因為當時3 個歹徒都在櫃臺，
      應該不只丁○○1 個人在講話」、「（問：你所謂的應該
      不止，是否能確定誰講什麼？）應該不能，我忘掉了」、
      「（問：丁○○拿現金的同時，究竟有沒有另外1 個聲音
      叫她快點把錢拿出來？）我記得有，可是我忘了。〈又稱
      ：我不記得另外有聲音叫她趕快拿出來〉」、「（問：就
      你記憶所及，當丁○○在櫃臺拿現金時，另外2 個人有沒
      有做什麼事？）不知道」等語（見本院卷第440頁至第441
      頁），復證人即被害人己○○於本院審理時證稱：「（問
      ：你有無看到或聽到歹徒跟子○○拿現金這一段？）沒有
      看到，因為我頭低著，有聽到拿槍的人叫她把櫃臺的錢都
      拿給他，不記得子○○有沒有回應」、「（問：還有沒有
      其他人在此時說什麼話？）有，在廁所看我們的那個有講
      話，但講什麼我不記得」、「（問：他當時講話你是否確
      定他在對誰講話？）對拿槍的人講。講關於什麼事我不記
      得」、「（問：你說丁○○叫子○○拿錢時戊○○有對丁○○講話，戊○○是否是問丁○○為什麼要拿人家的錢？
      ）不是講這個」、「（問：你方稱你不記得他講什麼，你
      怎麼知道不是講這個？）因為辯護人提及有點印象，但不
      記得講什麼」……「（問：你同意剛才檢察官所說有可能
      因為當時緊張沒有辦法記住全部的細節，但你仍可以確定
      的回答我當丁○○在櫃臺拿現金時戊○○是對他說話？）
      不清楚」、「（問：你現在回答不清楚，你剛才為何回答
      戊○○是對丁○○講話？）因為他是對櫃臺那個方向講話
      ，很像是對那個人講話」、「（問：子○○當時也在櫃臺
      那邊？）對」、「（問：為何不認為他是在對子○○講話
      ，是否你不記得他們談話內容，但從他們對答口氣可以讓
      你得到這樣的判斷？）顧我們的那個有講話但不知道講什
      麼，然後不是拿槍的另外1 人有說話，好像是叫戊○○說
      不要講太多的樣子。至於對話對象我是從口氣判斷很像是
      跟他講。我可以確定有1 個人跟戊○○講不要講那麼多」
      等語（見本院卷第456頁至第461頁），另證人即被害人張
      ＯＯ於本院審理時證稱：「（問：丁○○在櫃臺搶現金時
      另外2 個被告在何處做何事？）也都在櫃臺週圍，有拔走
      監視器，切電話線，砸掉電腦監視器鏡頭」、「問：丁○○在櫃臺搶現金時，另外2 人有無去幫助他或講什麼話？
      ）不記得」等語（見本院卷第469頁至第470頁）。細譯渠
      等證詞內容，被害人沈ＯＯ固指稱被告丁○○於強盜伊凡
      玩髮舖櫃臺內現金時，有1 名被告向被告丁○○助聲「快
      點拿錢不要拖時間」，但被害人沈ＯＯ祇得回憶起該段對
      話，未能思及發生經過，而被害人高ＯＯ經交互詰問後，
      無法確實回憶起被告戊○○、丙○○有無出聲催促被害人
      子○○儘速拿區現款，對被告戊○○、丙○○當時正做何
      事不記憶，雖被害人朱ＯＯ不能明確指述被告戊○○當時
      對話內容為何，但得憶及有1 名被告向被告戊○○表示「
      不要講那麼多」，復被害人張ＯＯ併證稱被告戊○○、丙○○該時在拆卸監視器、擦拭指紋等，渠等所述案發經過
      僅得確認被告丁○○為強取伊凡玩髮舖櫃臺內現金之人，
      對被告戊○○、丙○○該時係做何事，有無助聲喝命被害
      人子○○交出現金等情，語焉不詳，況渠等前於警詢時俱
      無提及被告戊○○或丙○○有助聲催促被害人子○○交出
      財物，嗣於偵查中祇證稱其中2 名被告與被害人子○○講
      話，對談話內容亦未提及，究被告丁○○強盜被害人子○○財物時，被告戊○○、丙○○有無強盜犯意聯絡而為助
      聲催促，或為反問被告丁○○所為何事，顯有未明，亟難
      以渠等不明確之證述而謂被告戊○○、丙○○有與之為強
      盜犯意聯絡。
    4.另者，被害人子○○前於警詢時指稱：被告丁○○持槍喝
      命交出店內櫃臺現金，於交與被告丁○○後因發現有監視
      器，乃由被告丙○○取出監視器主機等語（詳偵查卷(一)第
      27頁），嗣於偵查中則證稱：伊遭拍攝裸照穿妥衣服後，
      被告戊○○向被告丙○○表示有監視器，並將主機拔除，
      被告丁○○則命將櫃臺內及身上錢財交出，並持槍指著伊
      頭部，復稱快一點把錢交出，嗣錢財拿走後被告戊○○並
      將電話線切掉等語（詳偵查卷(二)第93頁）。互核被害人子
      ○○與沈ＯＯ等人之證詞，皆有指證被告丁○○強盜櫃臺
      內現金情事，惟對有無其餘被告助聲催促乙節，渠等所悉
      有異，復被害人子○○並稱係被告丁○○喝命快一點把那
      些錢拿給他，被告戊○○、丙○○於該段時間前後則在拆
      卸監視器主機與切斷電話線等，無何事證可認有向被害人
      子○○威嚇之情，要難逕謂被告戊○○、丙○○有共犯強
      盜情事。
    5.是以，被告戊○○、丙○○固於該時在場參與妨害被害人
      子○○等人之人身自由，但被告丁○○供稱係矇騙渠等下
      來，於伊凡玩髮舖附近方告以剝奪在場之人行動自由意旨
      ，與被告戊○○、丙○○供述情形一致，所辯尚非不可採
      信。復且，證人即被害人子○○等人俱無以明確思及被告
      戊○○、丙○○於被告丁○○強盜伊凡玩髮舖櫃臺內現金
      時，有何強盜分擔之具體行為，至多僅有湮滅妨害自由現
      場跡證情事，即不得以被告丁○○、戊○○、丙○○該時
      所處空間寬窄，認被告戊○○、丙○○得預見或縱容、默
      許被告丁○○犯強盜行為；且被告戊○○、丙○○乃基於
      共犯妨害自由意思為之，嗣後縱有飲酒作樂而由被告甲○○負擔費用情事，然此非利用被告丁○○強盜行為以遂所
      擬之恐嚇取財犯罪目的，依首揭判決意旨反面解釋，即不
      得遽認被告戊○○、丙○○有與被告甲○○、丁○○共犯
      強盜被害人子○○財物之事實。
    基上，公訴人認被告戊○○、丙○○就事實欄(二)部分，涉犯
    刑法第330條第1項之同法第321條第1項第3款、第4款之結夥
    三人攜帶兇器加重強盜罪，其起訴法條容有未洽，惟因起訴
    事實同一，本院自得變更起訴法條。另被告甲○○、丁○○
    就事實欄(二)部分，因在場實行強盜行為之人僅被告丁○○，
    被告戊○○、丙○○未參與強盜犯行，公訴人認被告甲○○
    、丁○○並構成刑法第321 條第1項第4款之結夥三人加重情
    事，亦有未洽，併此敘明。
  (四)又被告甲○○、丁○○就事實欄(二)強盜犯行部分，被告戊○○、丙○○就事實欄(二)妨害自由犯行部分，被告甲○○、丁○○、戊○○、丙○○、乙○○就事實欄(三)恐嚇取財未遂犯
    行部分，均有犯意聯絡及行為分擔，各為共同正犯。再被告
    丁○○、戊○○、丙○○分別就事實欄(二)強盜或妨害被害人
    子○○、庚○○、辛○○、己○○、壬○○等人財物、行動
    自由時，分以一行為，同時侵害被害人子○○等人之數個人
    身及財產法益，係一行為而觸犯數罪名，為想像競合犯，應
    依刑法第55條之規定，被告丁○○應從一重之成年人對少年
    故意犯攜帶兇器加重強盜罪，被告戊○○、丙○○則應從一
    重之成年人對少年故意犯剝奪人之行動自由罪處斷。另被告
    甲○○就事實欄(一)持有槍枝、(二)攜帶兇器強盜、(三)恐嚇取財
    未遂，被告丁○○就事實欄(一)寄藏槍枝、(二)攜帶兇器強盜、
    (三)恐嚇取財未遂，被告戊○○、丙○○就事實欄(二)剝奪人之
    行動自由、(三)恐嚇取財未遂，被告乙○○就事實欄(三)恐嚇取
    財未遂、(四)收受贓物各行為間，其犯意各別，時間互殊，為
    數行為，應予分論併罰。復被告丙○○前於91年間因傷害案
    件，經臺灣基隆地方法院判處有期徒刑6 月確定，甫於91年
    12月24日易科罰金執行完畢此有臺灣高等法院被告前案紀錄
    表1 份在卷可考；其受有期徒刑執行完畢，5 年內故意再犯
    本件有期徒刑以上之罪，為累犯，應依刑法第47條第1 項規
    定，加重其刑。且被告丁○○、戊○○、丙○○分為73年12
    月13日、75年9月4日、69年7 月17日出生，於95年11月10日
    行為時均已滿20歲之成年人，而被害人沈ＯＯ、高ＯＯ、朱
    ＯＯ、張ＯＯ則分為80年、80年、79年、80年出生，於案發
    時為14歲以上未滿18歲之少年，被告丁○○、戊○○、丙○○分別或共同對之故意犯強盜罪、妨害自由罪，被告丁○○
    、戊○○應依兒童及少年福利法第70條第1 項前段規定，加
    重其刑，被告丙○○併依該項規定，遞加重其刑。而被告 5
    人已著手於事實欄(三)之恐嚇取財犯罪行為之實行而不遂，為
    未遂犯，應依同法第25條第2 項規定，按既遂犯之刑減輕之
    ，被告丁○○、戊○○、丙○○部分並先加後減之。
  (五)爰審酌被告甲○○、丁○○持有及寄藏前開槍枝之經過及時
    間，又被告甲○○與被害人子○○間曾為朋友關係，竟不思
    及此情，反利用熟悉被害人子○○經營髮廊之機會，與被告
    丁○○共犯強盜、恐嚇取財行為，動機可議，且被告丁○○
    並同時強盜多數被害人之財物，犯行猶重，復被告甲○○、
    丁○○、戊○○、丙○○以拍攝裸照方式，視女子身體為無
    物，侵害被害人子○○身心甚鉅，且同時剝奪渠等被害人之
    行動自由，惡性重大，所為非是，但念被告丁○○、戊○○
    、乙○○未曾受有期徒刑以上刑之宣告，復被告5人 均犯後
    坦承部分犯行，或有悔意，且被告丁○○並協助警察偵辦，
    循線拘獲其餘被告，此節已據證人即警員寅○○陳述明確（
    詳本院卷第257 頁），並兼衡渠等犯罪之目的、品行、智識
    程度等一切情狀，各量處如主文所示之刑，及就被告甲○○
    、丁○○併科罰金部分諭知易服勞役之折算標準，被告乙○○部分諭知易科罰金之折算標準。另中華民國九十六年罪犯
    減刑條例業於96年7月4日公布，並於同年月16日施行，查本
    件被告犯罪時間均在96年4 月24日以前，而被告戊○○、丙○○就事實欄(二)所犯刑法第302條第1項之成年人對少年故意
    犯剝奪人之行動自由犯行部分，被告甲○○、丁○○、戊○○、丙○○、乙○○就事實欄(三)所犯刑法第346條第3項、第
    1 項之恐嚇取財未遂犯行部分，被告乙○○就事實欄(四)所犯
    刑法第349條第1項之收受贓物犯行部分，均核無該條例所規
    定不得減刑之情形，爰依該條例第2條第1項第3 款規定減其
    宣告刑2分之1，併就被告乙○○部分諭知易科罰金之折算標
    準，及就被告甲○○、丁○○、戊○○、丙○○部分定其應
    執行之刑。至公訴人認被告甲○○、丁○○、戊○○、丙○○、乙○○分別應定其應執行有期徒刑11年、9年6月、8 年
    、8年6月、1年2月部分，惟本院認渠等各應量處如主文所示
    之刑及應執行之刑，且公訴人漏未斟酌被告丁○○、戊○○
    、丙○○故意對少年犯罪情事，及被告戊○○、丙○○就事
    實欄(二)部分，尚未構成強盜犯行，是公訴人就此求刑容有未
    洽，附此敘明。
  (六)復按保安處分係針對受處分人將來之危險性所為之處置，以
    達教化、治療之目的，為刑罰之補充制度；我國現行刑法採
    刑罰與保安處分雙軌制，係在維持行為責任之刑罰原則下，
    為協助行為人再社會化之功能，以及改善行為人潛在之危險
    性格，期能達成根治犯罪原因、預防犯罪之特別目的；是保
    安處分中之強制工作，旨在對嚴重職業性犯罪及欠缺正確工
    作觀念或無正常工作因而習慣犯罪者，強制其從事勞動，學
    習一技之長及正確之謀生觀念，使其日後重返社會，能適應
    社會生活；刑法第90條第1 項規定：有犯罪之習慣或以犯罪
    為常業或因遊蕩或懶惰成習而犯罪者，得於刑之執行完畢或
    赦免後，令入勞動場所，強制工作，即係本於保安處分應受
    比例原則之規範，使保安處分之宣告，與行為人所為行為之
    嚴重性、行為人所表現之危險性及對於行為人未來行為之期
    待性相當之意旨而制定，而由法院視行為人之危險性格，決
    定應否令入勞動處所強制工作，以達預防之目的；所謂「有
    犯罪之習慣」係指對於犯罪以為日常之惰性行為，乃一種犯
    罪之習性，至所犯之罪名為何，是否同一，則非所問，最高
    法院94年度臺上字第6611號判決意旨可資參照。經查，被告
    丁○○、戊○○、乙○○前均未曾受有期徒刑以上刑之宣告
    ，而被告甲○○前祇傷害及違反槍砲彈藥刀械管制條例之犯
    行紀錄，被告丙○○雖有竊盜、妨害風化、妨害自由等犯行
    紀錄，此有渠等臺灣高等法院被告前案紀錄表各1 份附卷可
    佐，然本案乃渠等1 次性犯罪情形，自難謂已染有犯罪之習
    慣而具有危險性格，並兼衡其犯罪之動機，期能於接受刑之
    矯正後，改過自新，爰不予諭知強制工作之保安處分，併此
    敘明。
  (七)末扣案之仿BEERETTA廠92FS型半自動手槍製造之改造手槍 1
    支（槍枝管制編號：0000000000號），為違禁物，不問屬於
    犯人與否，應依刑法第38條第1項第1款之規定宣告沒收。又
    扣案之藍波刀、西瓜刀各1把、手提袋1只，均係被告丁○○
    所有，供犯強盜罪所用之物，再拍攝被害人子○○裸照所生
    之底片1 捲，係犯本案所生之物，業據被告丁○○供承在卷
    ，爰依刑法第38條第1項第2款規定宣告沒收。至渠等拍攝被
    害人子○○所生裸照2份各9張，均已交付與被害人子○○而
    非被告等人所有之物，另被告等人持用之行動電話，查無積
    極證據足認係供本案所用之物，爰不另為沒收之宣告，附此
    敘明。
四、至公訴意旨另以：被告甲○○就事實欄(二)部分，並與被告丁○○、戊○○、丙○○共同強盜被害人庚○○、辛○○、己○○、壬○○之行動電話，因認被告甲○○就此部分亦涉犯
    刑法第330條第1項之同法第321條第1項第3款、第4款之結夥
    三人攜帶兇器加重強盜罪嫌。惟查，被告戊○○、丙○○未
    涉犯強盜罪嫌，而強盜被害人庚○○等人行動電話部分，祇
    被告丁○○之個別犯意，與被告甲○○間並無何犯意聯絡、
    行為分擔情事，業經本院認定如前，就被告甲○○此一強盜
    犯行部分，未達於通常一般之人均不致有所懷疑，而得確信
    其為真實之程度，殊屬無從為有罪之確信。此外，本院復查
    無其他積極證據足資證明有公訴人所指之犯行，是應認不能
    證明犯罪，惟公訴人就被告甲○○所犯強盜被害人庚○○等
    人財物，與強盜被害人子○○財物間，有一行為觸犯數罪名
    之想像競合犯之裁判上一罪關係，爰不另為無罪之諭知。
據上論斷，應依刑事訴訟法第299條第1 項前段、第300條，槍砲
彈藥刀械管制條例第8條第4項，兒童及少年福利法第70條第1 項
前段，刑法第11條前段、第28條、第330條第1項、第302條第1項
、第346條第3項、第1項、第349條第1項、第25條第2項、第55條
前段、第47條第1項、第41條第1項前段、第42條第3 項前段、第
38條第1項第1款、第2款、第51條第5款，刑法施行法第1條之1第
1項、第2項前段，中華民國九十六年罪犯減刑條例第2條第1項第
3款、第7條、第9條、第10條第1項、第11條，判決如主文。
本案經檢察官丁俊成、鍾雅蘭到庭執行職務。
中    華    民    國    97    年    2     月    5     日
                  刑事第六庭  審判長法  官  黃梅淑
                                    法  官  錢建榮
                                    法  官  黃翊哲
以上正本證明與原本無異。
如不服本判決，應於判決送達後10日內向本院提出上訴狀（應附
繕本），其未敘述上訴理由者，應於上訴期間屆滿後20日內補提
理由書狀於本院，上訴於臺灣高等法院。
                                    書記官  劉霜潔
中    華    民    國    97    年    2     月    5     日
附錄本判決論罪科刑法條：
刑法第302條
私行拘禁或以其他非法方法，剝奪人之行動自由者，處5 年以下
有期徒刑、拘役或300元以下罰金。
因而致人於死者，處無期徒刑或7 年以上有期徒刑，致重傷者，
處3年以上10年以下有期徒刑。
第一項之未遂犯罰之。
刑法第321條
犯竊盜罪而有左列情形之一者，處6月以上、5年以下有期徒刑：
一、於夜間侵入住宅或有人居住之建築物、船艦或隱匿其內而犯
    之者。
二、毀越門扇、牆垣或其他安全設備而犯之者。
三、攜帶兇器而犯之者。
四、結夥三人以上而犯之者。
五、乘火災、水災或其他災害之際而犯之者。
六、在車站或埠頭而犯之者。
前項之未遂犯罰之。
刑法第330條
犯強盜罪而有第321條第1項各款情形之一者，處7 年以上有期徒
刑。
前項之未遂犯罰之。
刑法第346條
意圖為自己或第三人不法之所有，以恐嚇使人將本人或第三人之
物交付者，處6月以上5年以下有期徒刑，得併科1,000 元以下罰
金。
以前項方法得財產上不法之利益，或使第三人得之者，亦同。
前二項之未遂犯罰之。
刑法第349條
收受贓物者，處3年以下有期徒刑、拘役或500元以下罰金。
搬運、寄藏、故買贓物或為牙保者，處5 年以下有期徒刑、拘役
或科或併科1,000元以下罰金。
因贓物變得之財物，以贓物論。
（上列各罪罰金部分，依刑法施行法第1條之1第1項、第2項前段
規定，貨幣單位均變更為新臺幣且金額提高為30倍）
槍砲彈藥刀械管制條例第8條
未經許可，製造、販賣或運輸鋼筆槍、瓦斯槍、麻醉槍、獵槍、
空氣槍或第4條第1項第1 款所定其他可發射金屬或子彈具有殺傷
力之各式槍砲者，處無期徒刑或5 年以上有期徒刑，併科新臺幣
1,000萬元以下罰金。
未經許可，轉讓、出租或出借前項所列槍枝者，處5 年以上有期
徒刑，併科新臺幣1,000萬元以下罰金。
意圖供自己或他人犯罪之用，而犯前二項之罪者，處無期徒刑或
7年以上有期徒刑，併科新臺幣1,000萬元以下罰金。
未經許可，持有、寄藏或意圖販賣而陳列第一項所列槍枝者，處
3年以上10年以下有期徒刑，併科新臺幣700萬元以下罰金。
第一項至第三項之未遂犯罰之。
┌─────────────────────────────────┐
│附表：                                           96年度訴字第709號│
├──┬───┬───────────────────┬──────┤
│編號│行為人│         時間、地點及恐嚇內容         │ 使用之電話 │
├──┼───┼───────────────────┼──────┤
│  │丁○○│95年11月11日下午2 時46分，在不詳地點，│不詳電話號碼│
│    │      │稱子○○須備妥100 萬元，稍後會再來電。│            │
├──┼───┼───────────────────┼──────┤
│  │乙○○│95年11月11日晚間9 時36分，在桃園縣龜山│00-000-0000 │
│    │      │鄉○○○路30號之「統一超商」，稱應將31│號公用電話  │
│    │      │萬元放置在林口交流道下忠義路之路樹旁。│            │
├──┼───┼───────────────────┼──────┤
│  │丁○○│95年11月11日晚間11時14分，在桃園縣中壢│00-000-0000 │
│    │      │市○○路202 號之「統一超商」，稱須以20│號公用電話  │
│    │      │萬或30萬元以贖回裸照，嗣漸次提高金額為│            │
│    │      │60萬元、100萬元。                     │            │
├──┼───┼───────────────────┼──────┤
│  │丁○○│95年11月11日晚間11時54分，在桃園縣中壢│00-000-0000 │
│    │      │市○○路191 號之「來來超商」，恐嚇內容│號公用電話  │
│    │      │同前所述。                            │            │
├──┼───┼───────────────────┼──────┤
│  │丁○○│95年11月12日某時，在不詳地點，通知子０│不詳電話號碼│
│    │      │０領取照片，以表示有拍攝裸照之意。    │            │
├──┼───┼───────────────────┼──────┤
│  │丁○○│95年11月13日傍晚5 時46分，在桃園縣中壢│00-000-0000 │
│    │      │市○○路2段400號之「來來超商」，詢問備│號公用電話  │
│    │      │妥金額若干，並相約在同縣市○○○○路附│            │
│    │      │近取款。                              │            │
├──┼───┼───────────────────┼──────┤
│  │丁○○│95年11月13日晚間6時7分，在桃園縣中壢市│00-000-0000 │
│    │      │０００路1段287號某處陸橋旁，恐嚇內容同│號公用電話  │
│    │      │前所述。                              │            │
├──┼───┼───────────────────┼──────┤
│  │戊○○│95年11月13日晚間6 時許，在基隆市○○路│不詳號碼之公│
│    │      │附近，稱裸照在約定處所，是否欲處理，如│用電話      │
│    │      │欲處理，待20分鐘後再行來電。          │            │
├──┼───┼───────────────────┼──────┤
│  │戊○○│95年11月18日晚間6 時許，在不詳處所，經│不詳電話號碼│
│    │      │子○○友人告以於翌日中午12時許，備妥金│            │
│    │      │錢在約定處所等候之意。                │            │
├──┼───┼───────────────────┼──────┤
│  │丙○○│95年11月18日晚間7時至8時許間，在臺北縣│不詳號碼之公│
│    │      │萬里鄉某處，接續2 次撥打與子○○，惟未│用電話      │
│    │      │接通。                                │            │
└──┴───┴───────────────────┴──────┘

司法院資訊處製作；財團法人民間司法改革基金會備份。
